【裁判字號】    97,交聲,591
【裁判日期】    970514
【裁判案由】    違反道路交通管理處罰條例聲明異議
【裁判全文】
臺灣臺北地方法院交通事件裁定         97年度交聲字第591號
原處分機關  臺北市交通事件裁決所
異  議  人
即受處分人  甲○○
上列異議人即受處分人因違反道路交通管理處罰條例案件，對於
臺北市交通事件裁決所於民國九十七年三月四日所為之處分（原
處分案號：北市裁三字第裁二二─Ｚ00000000號），聲
明異議，本院裁定如下：
    主  文
異議駁回。
    理  由
一、按汽車行駛高速公路及快速公路，應依速限標誌指示，高速
    公路及快速公路交通管制規則第五條第一項前段定有明文；
    又汽車行駛於高速公路、快速公路或設站管制之道路，不遵
    使用限制、禁止、行車管制及管理事項之管制規則而有行車
    速度超過規定之最高速限或低於規定之最低速限者，處汽車
    駕駛人新臺幣（下同）三千元以上六千元以下罰鍰，並記違
    規點數一點，道路交通管理處罰條例第三十三條第一項第一
    款、第六十三條第一項第一款分別定有明文。
二、本件異議人即受處分人（下稱受處分人）甲○○於民國九十
    六年十二月六日上午六時四十五分許，駕駛車牌號碼ＣＥ─
    七九○三號自用一般小客貨車，行經國道一號北上八十四公
    里處，經內政部警政署國道公路警察局第二警察隊楊梅分隊
    員警以雷射測距測速照相儀拍攝採證後，因行車速度為一百
    二十四公里，超速二十四公里，以受處分人違反道路交通管
    理處罰條例第三十三條第一項第一款規定掣單舉發。嗣受處
    分人雖於應到案日期前提出申訴，惟經原處分機關調查結果
    ，仍認受處分人確有上開違規事實，乃依道路交通管理處罰
    條例第三十三條第一項第一款、第六十三條第一項第一款（
    原處分漏引第一項第一款）及違反道路交通管理事件統一裁
    罰基準表規定，裁處受處分人罰鍰三千五百元，並記違規點
    數一點。
三、聲明異議意旨略以：本件舉發員警測速照相時，其前三百公
    尺並無設立任何警告標誌，所以其取得之證據無正當性云云
    。
四、經查：受處分人駕駛前開車輛於上揭時、地，以時速一百二
    十四公里之速度行駛，經警以汽車行駛高速公路速度超過規
    定最高速限（二十公里以上未滿四十公里）之違規事實，逕
    行掣單舉發一節，有內政部警政署國道公路警察局舉發違反
    道路交通管理事件公警局交字第Ｚ00000000號通知
    單影本、內政部警政署國道公路警察局第二警察隊九十六年
    十二月三十一日公警二交字第○九六○二七二一九五號函、
    臺北市交通事件裁決所北市裁三字第裁二二─Ｚ00000
    000號違反道路交通管理事件裁決書各一紙在卷可憑，並
    為受處分人所不爭執，堪信為真實。按汽車駕駛人行車速度
    超過規定之最高速限，經採用固定或非固定式科學儀器取得
    證據資料證明者，於一般道路須至少於一百公尺，於高速公
    路、快速公路須至少於三百公尺前，明顯標示之，道路交通
    管理處罰條例第七條之二第三項定有明文，其立法目的係在
    敦促駕駛人依行車速限駕駛，進而維護行車安全之最大效益
    。而本案舉發地點前依法於國道一號公路北向八十七點二公
    里處設置「前有測速照相，保持安全距離」之告示牌，有內
    政部警政署國道公路警察局第二警察隊九十七年五月五日公
    警二交字第○九七○二○二七二八號函及所附告示牌照片二
    幀在卷可稽（本院卷第二一、二二頁參照），足認主管機關
    於舉發地點前即國道一號公路北向八十七點二公里處，確設
    有警告駕駛人「前有測速照相」之警告標誌，供駕駛人遵循
    辨識，且該標誌距受處分人遭舉發地點達三千二百公尺遠，
    已逾上開條文規範之「三百公尺前」，原舉發單位依法定方
    式蒐證，自已合於道路交通管理處罰條例第七條之二第三項
    規定，受處分人辯稱上開違規地點前三百公尺並無警告標示
    云云，無非空言，不足採信。
五、綜上所述，受處分人確有於前揭時、地，駕駛前開自用小客
    貨車超速行駛之違規事實，從而原處分機關依道路交通管理
    處罰條例第三十三條第一項第一款、第六十三條第一項第一
    款（原處分漏引第一項第一款）及違反道路交通管理事件統
    一裁罰基準表之規定，裁處受處分人罰鍰三千五百元，並記
    違規點數一點，核無違誤，受處分人之異議為無理由，應予
    駁回。
據上論斷，應依道路交通案件處理辦法第十九條，裁定如主文。
中    華    民    國    97    年    5     月    14    日
                  交通法庭    法  官  徐淑芬
以上正本證明與原本無異。
如不服本裁定，應於送達後五日內，向本院提出抗告狀。
                              書記官  廖純瑜
中    華    民    國    97    年    5     月    14    日


司法院資訊處製作；財團法人民間司法改革基金會備份。
